【裁判字號】    94,交附民,303
【裁判日期】    951128
【裁判案由】    損害賠償
【裁判全文】
臺灣高等法院臺中分院刑事附帶民事訴訟判決
原      告  乙○○
            丙○○○
            甲○○
被      告  丁○○
                        號
            戊○○
            己  ○
上列被告因過失致死案件（臺灣高等法院臺中分院94年度交上易
字第1176號），原告提起附帶民事訴訟，請求損害賠償，本院補
充判決如下：
    主  文
原告之訴及假執行之聲請均駁回。
    事  實
一、原告求為判決，被告應連帶共同賠償原告等新台幣（以下同
    ）九百萬元及自訴狀送達之翌日起至清償日止按週年利率百
    分之五之遲延利息，並聲請宣告假執行。其事實上陳述略稱
    ，被告丁○○為謀逃卸過失致死刑責，於民國94年7月12日
    下午3時40分教唆員警陳俊森於台灣台中地方法院刑事庭作
    偽證，又有行使勾串警員陳俊森偽造第二張現場圖，被告丁○○確有侵權行為，足生損害於受害人陳朝暉、其父母乙○○、丙○○○、妻甲○○。丁○○於前開犯罪時年僅18歲，
    其侵權行為應與其父母戊○○、己○連帶負侵權行為責任共
    同賠償原告九百萬元及遲延利息。
二、被告未提出書狀，亦未作何陳述，惟依其在刑事訴訟之陳述
    ，不承認有教唆偽證、行使偽造公文書之侵權行為。
    理  由
一、按因犯罪而受損害之人，於刑事訴訟程序得附帶提起民事訴
    訟，對於被告及依民法負賠償責任之人，請求回復其損害，
    刑事訴訟法第487條第1項前段定有明文。又法院認為原告之
    訴不合法者，應以判決駁回之，同法第502條第1項亦定有明
    文。
二、本院94年度交上易字第1176號被告丁○○過失致死之刑事案
    件，其犯罪事實為被告丁○○於93年10月3日中午，在台中
    縣大肚鄉大東村66東一巷9弄及東一巷7弄岔路口，過失致被
    害人陳朝暉死亡。上開過失致死之事實，並據檢察官以93年
    度偵字第19379、19964號案提起公訴，原審法院以94年度交
    易字第229號刑事案件受理，並依過失致死罪，判處被告丁○○有期徒刑八月。被告及檢察官不服均上訴本院，本院審
    理後，駁回檢察官及被告丁○○之上訴，同時諭知被告丁○○緩刑三年。本案之犯罪事實並非教唆偽證、行使偽造公文
    書。且縱若被告丁○○確有如原告所主張之教唆偽證、行使
    偽造公文書之行為，亦係於其過失致死犯行後，另行起意所
    為，並無裁判上一罪之關係。原告以被告丁○○犯教唆偽證
    、行使偽造公文書罪，依侵權行為之法律關係，於本案提起
    附帶民事訴訟，依上開刑事訴訟法第487條第1項前段規定，
    於法即有未合。依照首開規定，自應駁回原告附帶提起之民
    事訴訟，其假執行之聲請因亦無所附麗，應併予駁回。
三、原告乙○○、甲○○、丙○○○於本院同時另以被告丁○○
    犯過失致死罪，提起附帶民事訴訟，請求被告賠償損害。惟
    乙○○等人已於94年5月17日，以上開事件向台灣台中地方
    法院提起附帶民事訴訟，由該院以94年度交附民字第153號
    請求損害賠償事件受理，後來裁定移該院民事庭，由該院民
    事庭以94年度重訴字440號損害賠償事件受理。原告等人復
    於94年12月12日以同一事件提起本件附帶民事訴訟，於訴訟
    繫屬中，更行起訴，原告之訴有不合法之情形。業經本院於
    95年6月21日駁回原告之訴及假執行之聲請，附此敘明。
據上論斷，應依刑事訴訟法第503條第1項前段，判決如主文。
中    華    民    國    95    年    11    月    28    日
               刑事第九庭  審判長法  官  陳  筱  珮
                                 法  官  康  應  龍
                                 法  官  趙  春  碧
上列正本證明與原本無異。
如不服本判決應於收受送達後十日內向本院提出上訴書狀，其未
敘述上訴之理由者並得於提起上訴後十日內向本院補提理由書（
均須按他造當事人之人數附繕本）。
                                 書記官  胡  美  娟
中    華    民    國    95    年    11    月    30    日
                                                      Ｆ


司法院資訊處製作；財團法人民間司法改革基金會備份。
